臺灣高雄地方法院刑事判決　　　　　 100年度審易字第3121號
公　訴　人　臺灣高雄地方法院檢察署檢察官
被　　　告　李和潔
上列被告因竊盜等案件，經檢察官提起公訴（100年度偵字第199
76號），被告就被訴事實為有罪之陳述，經本院告知簡式審判程
序之旨，並聽取被告與公訴人之意見後，裁定進行簡式審判程序
，判決如下：
    主  文
李和潔犯攜帶兇器竊盜罪，累犯，處有期徒刑捌月。又犯竊盜罪
，累犯，處有期徒刑伍月。應執行有期徒刑壹年。
    事  實
一、李和潔前因搶奪案件，經本院以90年度訴字第882號判決判
    處有期徒刑3年確定，於民國92年6月12日縮短刑期假釋出監
    。復於假釋期間，因偽造貨幣、施用毒品案件，分別經本院
    以93年度訴字第523號判決判處有期徒刑3年2月確定、93年
    度訴字第2175號判決判處有期徒刑7月、4月，應執行有期徒
    刑10月確定。上開各罪，嗣經本院以96年度聲減字第3821號
    裁定減刑並定應執行刑有期徒刑3年6月確定，並經撤銷假釋
    ，應執行殘刑有期徒刑1年2月又12日，接續執行於97年4月2
    4日縮短刑期假釋出獄，又於假釋期間，因施用毒品案件，
    經本院分別以98年度審訴字第257號判決、98年度審訴字第
    1767號判決，各判處有期徒刑7月確定，嗣經裁定定應執行
    刑有期徒刑1年確定，並與殘刑有期徒刑7月又13日，接續執
    行於99年8月30日縮刑期滿執行完畢（構成累犯）。
二、詎李和潔竟不思悔改，於100年6月30日晚上8時許，行經高
    雄市○○區○○街6號對面路邊，見勝欲詠有限公司所有、
    車牌號碼ZA-0533號自小貨車（價值約新臺幣《下同》10萬
    元）停放該址，便基於意圖為自己不法所有之竊盜犯意，趁
    四下無人之際，持可供兇器使用之T型扳手1支，以破壞車門
    鎖並發動電門之方式，竊取上開自小貨車，得手後便將因過
    度施力而損壞之T型扳手予以丟棄，並駕駛上開自小貨車離
    去。
三、嗣於同日晚上9時許，李和潔另基於意圖為自己不法所有之
    竊盜犯意，前往高雄市○○區○○里○○路3之6號前，以徒
    手搬運放置於該址、鐵材、角鐵一批（數量約40至50支，價
    值約1萬元）於上揭自小貨車上之方式，竊取大力營造有限
    公司所有之上開鐵材、角鐵得手，並載往源堡資源回收廠變
    賣，隨即將上開自小貨車駛往高雄市小港區○○○路50號中
    油停車場內停放藏匿，欲待日後再行使用。嗣大力營造有限
    公司員工柯丑萬發覺公司角鐵製品失竊後，旋即向警方報案
    ，經警調閱監視錄影光碟，並追循光碟內作案使用之ZA-053
    3 號自小貨車前往上揭中油停車場埋伏，當場捕獲欲前往停
    車場牽車之李和潔，因而查悉上情。
四、案經高雄市政府警察局小港分局報告臺灣高雄地方法院檢察
    署檢察官偵查起訴。
    理  由
一、程序部分：
    本件被告李和潔所犯為死刑、無期徒刑或最輕本刑為3年以
    上有期徒刑以外之罪，其於本院審理中就被訴事實為有罪之
    陳述，經法官告知簡式審判程序之旨，並聽取公訴人及被告
    之意見後，依刑事訴訟法第273條之1第1項規定，裁定進行
    簡式審判程序。
二、認定犯罪事實所憑之證據及理由：
    上揭犯罪事實，業據被告李和潔於本院審理中坦承不諱，核
    與證人即被害人柯丑萬、鄭仁財及源堡資源回收廠之張坤源
    警詢之證述相符，並有高雄市政府警察局小港分局扣押筆錄
    、扣押物品目錄表、贓物認領保管單、失竊現場照片等件附
    卷可稽，足認被告自白與事實相符，本件事證明確，被告上
    開竊盜犯行，堪以認定。
三、論罪科刑：
  (一)按刑法第321條第1項第3款之攜帶兇器竊盜罪，係以行為人
    攜帶兇器竊盜為其加重條件，此所謂兇器，其種類並無限制
    ，凡客觀上足對人之生命、身體、安全構成威脅，具有危險
    性之兇器均屬之，且祇須行竊時攜帶此種具有危險性之兇器
    為已足，並不以攜帶之初有行兇之意圖為必要（最高法院79
    年台上字第5253號判例、90年度台上字第1261號判決意旨可
    參）。查被告持以行竊之T型扳手1支，屬金屬材質，質地堅
    硬，既可持以破壞堅固之小貨車門鎖，足認對人之生命、身
    體、安全構成威脅，參照上開說明，自屬兇器無訛，是核被
    告李和潔就事實二所為，係犯刑法第321條第1項第3款之攜
    帶兇器竊盜罪；就事實三所為，則係犯刑法第320條第1項之
    竊盜罪。其所犯上開2罪，犯意個別，行為互殊，應予分論
    併罰。又被告有事實欄所載前科紀錄，有臺灣高等法院被告
    前案紀錄表在卷可稽，其受有期徒刑執行完畢，5年內故意
    再犯本件最重本刑為有期徒刑以上之罪，為累犯，應依刑法
    第47條第1項規定，在其所犯竊盜罪及攜帶兇器竊盜各罪罪
    刑項下，均加重其刑。爰審酌被告正值青壯，不思自食其力
    ，竟以攜帶兇器之方式竊取勝欲詠公司所有之自小貨車，嗣
    並使用竊得之自小貨車載運之方式竊取大力營造有限公司所
    有之鐵材、角鐵製品，不僅侵害被害人之財產法益，且危害
    社會治安及善良風俗，所為實屬不該，惟念及其犯後坦承犯
    行，尚表悔悟等一切情狀，暨參酌其為國小畢業、家庭經濟
    狀況欠佳等一切情狀，量處如主文所示之刑，以資懲儆。
  (二)被告持以竊取自小貨車之T型扳手1支，業經被告於行竊後丟
    棄，此據被告陳明在卷，足認業已滅失，爰不予宣告沒收之
    。
據上論斷，應依刑事訴訟法第273 條之1 第1 項、第299 條第1
項前段，刑法第320條第1項、第321條第1項第3款、第47條第1項
、第51條第5款，判決如主文。
本案經檢察官陳筱茜到庭執行職務。
中    華    民    國    100   年   10    月    28    日
                  刑事第十庭    法  官  王  琁
以上正本證明與原本無異。
如不服本判決應於收受本判決後10日內向本院提出上訴書狀，並
應敘述具體理由，如未敘述上訴理由者，應於上訴期間屆滿後20
日內補提理由書狀於本院（均須按他造當事人之人數附繕本）「
切勿逕送上級法院」。
中    華    民    國    100   年   10    月    28    日
                                書記官  陳靜瑤
中華民國刑法第321條
（加重竊盜罪）
犯竊盜罪而有下列情形之一者，處 6 月以上、5 年以下有期徒
刑，得併科新臺幣 10 萬元以下罰金：
一、侵入住宅或有人居住之建築物、船艦或隱匿其內而犯之者。
二、毀越門扇、牆垣或其他安全設備而犯之者。
三、攜帶兇器而犯之者。
四、結夥三人以上而犯之者。
五、乘火災、水災或其他災害之際而犯之者。
六、在車站、埠頭、航空站或其他供水、陸、空公眾運輸之舟、
    車、航空機內而犯之者。
前項之未遂犯罰之。
中華民國刑法第320條
（普通竊盜罪、竊佔罪）
意圖為自己或第三人不法之所有，而竊取他人之動產者，為竊盜
罪，處5  年以下有期徒刑、拘役或 5 百元以下罰金。
意圖為自己或第三人不法之利益，而竊佔他人之不動產者，依前
項之規定處斷。
前二項之未遂犯罰之。